【裁判字號】    95,易,21
【裁判日期】    950622
【裁判案由】    竊盜等
【裁判全文】
臺灣宜蘭地方法院刑事判決                95年度易字第21號
公  訴  人  臺灣宜蘭地方法院檢察署檢察官
被      告  天○○
選任辯護人  林世超律師
上列被告因竊盜等案件，經檢察官提起公訴（94年度偵字第3316
號、95年度偵字第152、404號）及移送併辦（95年度偵字第524
號），本院判決如下：
    主  文
天○○連續結夥三人以上毀壞門扇攜帶兇器竊盜，處有期徒刑參
年拾月。扣案之一字起子壹支、未扣案之拔釘撬壹支、鐵剪壹支
、鋼珠槍壹支、鋼珠肆顆均沒收之。
    事  實
一、天○○意圖為自己不法之所有之概括犯意，並分別與真實姓
    名年籍不詳綽號「阿強」或與「阿強」、「阿猴」等成年男
    子基於犯意聯絡，而為下列犯行：
  (一)與「阿強」於94年10月31日前某日上午10時40分許前，共同
    至宜蘭縣壯圍鄉○○路82之31號庚○○住處，由「阿強」以
    其所有、客觀上足對人生命、身體構成危害之兇器拔釘撬1
    支，天○○所有、客觀上亦足對人生命、身體構成危害之兇
    器一字起子1支撬毀大門門鎖後，天○○、「阿強」一同進
    入屋內（無故侵入住宅部分未據告訴），竊取庚○○所有之
    護照1本、戒指2枚及新台幣（下同）6,000元得手，嗣由「
    阿強」銷贓後，與天○○朋分贓款。
  (二)與「阿強」於94年10月27日下午1時許至2時許間某時，共同
    至宜蘭縣礁溪鄉○○路89號寅○○住處，由「阿強」持前開
    兇器拔釘撬1支及一字起子1支撬毀大門門鎖後，天○○、「
    阿強」一同進入屋內，復撬毀2樓安全設備門鎖（無故侵入
    住宅部分未據告訴），入內竊取寅○○所有價值109,000元
    之高山茶葉60台斤、0000000000行動電話（含SIM卡）1支得
    手，嗣由「阿強」銷贓後，與天○○朋分贓款。
  (三)與「阿強」於94年10月31日上午9時許至11時35分許間某時
    ，共同至宜蘭縣壯圍鄉○○路○段388巷1號地○○○住處，
    未破壞門鎖而進入屋內，並由「阿強」持前開兇器拔釘撬1
    支及一字起子1支撬毀2樓房門喇叭鎖安全設備（無故侵入住
    宅部分未據告訴），竊取屋內地○○○所有50元硬幣合計約
    3、4,000元、10元硬幣合計約1,000元、戒指1枚、紀念幣1
    枚得手，嗣由「阿強」銷贓後，與天○○朋分贓款。
  (四)與「阿強」於94年10月31日下午1時許至2時30分許間某時，
    共同至宜蘭縣礁溪鄉○○路31巷11號亥○○住處，由「阿強
    」持前開兇器拔釘撬1支、一字起子1支撬毀大門門鎖入內後
    （無故侵入住宅部分未據告訴），竊取亥○○所有現金
    21,000元得手，嗣由「阿強」、天○○朋分之。
  (五)與「阿強」於94年10月31日上午8時許至下午4時許間某時，
    共同至宜蘭縣礁溪鄉○○路62號丁○○住處，見大門未鎖直
    接入屋竊取丁○○所有價值30,000元之SONY數位攝影機1台
    、金耳環1對得手，嗣由「阿強」銷贓後，與天○○朋分贓
    款（無故侵入住宅部分未據告訴）。
  (六)與「阿強」於94年10月31日上午至下午5時40分許間某時，
    共同至宜蘭縣礁溪鄉○○路42之3號Ａ○○住處，由「阿強
    」持前開兇器拔釘撬1支、一字起子1支撬毀2道大門門鎖入
    內後（無故侵入住宅部分未據告訴），竊取Ａ○○所有存款
    簿數本、價值約250,000元包括項鍊、手鍊、戒指在內之黃
    金約12兩、珍珠項鍊4條、現金15,000元、手錶2只、戒指1
    只得手，嗣由「阿強」銷贓後，與天○○朋分贓款。
  (七)與「阿強」於94年11月1日下午1時許至下午5時30分許間某
    時，共同至宜蘭縣礁溪鄉○○路148巷11號黃○○住處，由
    「阿強」持前開兇器拔釘撬1支、一字起子1支撬毀大門門鎖
    入內後（無故侵入住宅部分未據告訴），竊取黃○○所有現
    鈔25,000元、硬幣10,000元、男用領帶夾1只、男用手鍊1只
    、男用戒指1只、女用手鍊6條、女用耳環2對、女用項鍊2條
    、女用戒指8只、兒童金牌1面、兒童戒指5對、兒童手鍊6條
    、印章6枚、金融機構存摺5本、提款卡3張、自小客車鑰匙1
    支、輕型機車行照1張得手，嗣由「阿強」銷贓後，與天○○朋分贓款。
  (八)與「阿強」於94年11月1日中午近12時許，共同至宜蘭縣礁
    溪鄉○○路33號申○○住處，由「阿強」自該屋後方3樓鐵
    皮屋進入屋內，再由「阿強」開門使天○○入內，共同於屋
    內竊取現鈔15,000元、價值約200,000元之圓形金飾、女用
    手鍊、女用耳環、女用項鍊、女用戒指、小孩戒指、小孩手
    鍊，身分證1張、農地所有權狀2張、戶口名簿1本、2台相機
    得手，嗣由「阿強」銷贓後，與天○○朋分贓款（無故侵入
    住宅部分未據告訴）。
  (九)與「阿強」於94年11月2日上午8時許至11時20分許間某時，
    共同至宜蘭縣壯圍鄉○○路○段110巷3號宙○住處，由「阿
    強」持前開兇器拔釘撬1支、一字起子1支撬毀大門門鎖後，
    一同進入屋內（無故侵入住宅部分未據告訴），竊取金項鍊
    2條、戒指5只、金牌22面得手，嗣由「阿強」銷贓後，與天
    ○○朋分贓款。
  (十)與「阿強」於94年11月2日上午11時許，共同至宜蘭縣五結
    鄉○○○路78之15號丙○○住家，敲門佯裝欲問路，察看該
    住處無人在家，即由「阿強」持前開兇器拔釘撬1支、一字
    起子1支撬毀大門及第2道門鎖進入屋內（無故侵入住宅部分
    未據告訴），竊取金嗓牌點唱機1台、DVD錄放影機1台、無
    線麥克風2支、男用外套2件、金項鍊1條、銀質項鍊1條、耳
    環1對、金戒指3只、0000000000號行動電話1支（含SIM卡）
    、現金30,000元得手，嗣天○○取得前開行動電話，其餘財
    物由「阿強」銷贓後，與天○○朋分贓款。
  (十一)與「阿強」於94年11月2日中午2時許，共同至宜蘭縣五結鄉
    ○○路○段580號午○○住處，由「阿強」敲門佯裝欲問路，
    察覺該住處無人在家，即由「阿強」持前開兇器拔釘撬1支
    、一字起子1支撬毀大門門鎖一同進入屋內（無故侵入住宅
    部分未據告訴），竊取雅石5顆、紀念酒8瓶得手，嗣由「阿
    強」銷贓後，與天○○朋分贓款。
  (十二)與「阿強」於94年11月2日中午12時10分許，共同至宜蘭縣
    五結鄉○○路○段588號壬○○住處，由「阿強」敲門佯裝欲
    問路，察覺該住處無人在家，即由「阿強」持前開兇器拔釘
    撬1支、一字起子1支撬毀大門門鎖一同進入屋內（無故侵入
    住宅部分未據告訴），翻尋值錢財物後，竊取金項鍊1條得
    手，嗣由天○○取走該條金項鍊。
  (十三)與「阿強」於94年11月2日下午1時許，共同至宜蘭縣五結鄉
    ○○路○段86巷1號Ｄ○○住處，未破壞門鎖而進入屋內（無
    故侵入住宅部分未據告訴），復將2樓房間門反鎖竊取包括
    保單之手鍊1條、項鍊3條、戒指3只、耳環、金塊3兩、翡翠
    蓮花骨董、雞血石、雕刻石、國畫2幅、裝滿之存錢筒2只、
    紀念幣7枚、約價值20,000元之古錢幣1批等財物得手，嗣由
    「阿強」銷贓後，與天○○朋分贓款。
  (十四)與「阿強」於94年11月2日下午1時多許，共同至宜蘭縣五結
    鄉○○路○段135號未○○住處，趁未○○家中長者午睡未及
    注意門戶時，由「阿強」持前開兇器拔釘撬1支、一字起子1
    支撬毀大門鋁門窗上之鎖頭後，一同進入屋內（無故侵入住
    宅部分未據告訴），復破壞2樓房間門上喇叭鎖安全設備，
    將房間抽屜搬至1樓，竊取原放置於2樓房間內未○○所有印
    鑑章、其夫小皮包內之存摺數本、印章、男用戒指2只、女
    用項鍊1條、女用戒指2只、黃金戒指1只、白金戒指1只、女
    用心型手鍊3條、彌月戒指1只、龍型項鍊1條得手，嗣由「
    阿強」銷贓後，與天○○朋分贓款。
  (十五)與「阿強」於94年11月2日下午1時30分許，共同至宜蘭縣冬
    山鄉○○路276號辛○○住處，先將座車停放在辛○○家前
    ，1人未破壞門鎖進入屋內，另1人則在車上接應，而未經許
    可侵入住宅，持前開兇器拔釘撬1支、一字起子1支，撬毀屋
    內2、3樓2房間之門鎖安全設備，致不堪使用，掀翻屋內擺
    設及櫥內衣物，竊取兒童戒指3、40只、大型望遠鏡1只、現
    金3,000餘元得手，嗣由「阿強」銷贓後，與天○○朋分贓
    款。
  (十六)與「阿強」於94年11月2日下午3時許至5時許間某時，共同
    至宜蘭縣壯圍鄉○○路○段115巷58號癸○○住處，由「阿強
    」持前開兇器拔釘撬1支、一字起子1支撬毀大門門鎖頭後，
    一同進入屋內（無故侵入住宅部分未據告訴），竊取現金
    160,000元、愛其華對錶、18K金玫瑰造型戒1只、鑽石男戒1
    只、藍寶石戒指1只、PDA1台、存摺17本、印章4枚、空白支
    票1本得手，嗣由「阿強」銷贓後，與天○○朋分贓款。
  (十七)與「阿強」、「阿猴」於94年11月3日下午2時許，結夥三人
    至宜蘭縣員山鄉○○路50之6A號戊○○住處，由「阿猴」在
    停放於戊○○住處門前「阿強」等人之座車內把風，由「阿
    強」持前開兇器拔釘撬1支、一字起子1支撬毀1樓鋁製大門
    鎖後，天○○與「阿強」隨即進入屋內（無故侵入住宅部分
    未據告訴），將2樓翻箱倒櫃，衣服翻亂成堆，打破毀壞櫥
    櫃內之鏡面及2、3樓共計3房間門鎖安全設備，嗣在門外車
    內把風之「阿猴」見戊○○返家，即大聲佯以：「這裡是不
    是春明水電行」作為暗號，再對戊○○表示：「你兒子欠錢
    不還」等語，趁戊○○尋思尚未回神之際，屋內之天○○及
    「阿強」奪門而出，並由車內「阿猴」接應逃逸，而竊盜未
    得逞。
  (十八)與「阿強」、「阿猴」於94年11月3日上午9時30分許至10時
    30分許期間某時，結夥三人至宜蘭縣宜蘭市○○路35之3號
    乙○○住處，由「阿猴」在停放乙○○住處門前「阿強」等
    人之座車內把風，由「阿強」持前開兇器拔釘撬1支、一字
    起子1支撬毀鐵製大門上之喇叭鎖，致不堪使用，天○○、
    「阿強」共同進入屋內而無故侵入住宅。復翻箱倒櫃尋找屋
    內值錢財物，竊取計現金65,000元、農會存款簿1本、郵局
    存款簿3本、印章3至4枚及黑色皮包1只得手，嗣由「阿強」
    銷贓後，與「阿猴」、天○○朋分贓款。
  (十九)與「阿強」、「阿猴」於94年11月3日上午9時30分許至中午
    12時許期間某時，結夥三人至宜蘭縣宜蘭市○○路49之8號
    宇○○住處，由「阿猴」在停放宇○○住處門前「阿強」等
    人之座車內把風，由「阿強」持前開兇器拔釘撬1支、一字
    起子1支撬毀大門門鎖，天○○、「阿強」共同進入屋內（
    無故侵入住宅部分未據告訴），翻箱倒櫃尋找屋內值錢財物
    ，計竊取金元寶3顆、項鍊5條、手鍊4對、戒指8只、玉鐲3
    只、珊瑚項鍊1條、印章、現金65,000元得手，嗣由「阿強
    」銷贓後，與天○○、「阿猴」朋分贓款。
  (二十)與「阿強」、「阿猴」於94年11月3日上午9時30分許至下午
    2時許間某時，結夥三人至宜蘭縣員山鄉○○路28巷4弄15號
    Ｃ○○住處，由「阿猴」在停放住處門前「阿強」等人之座
    車內把風，天○○、「阿強」共同自未上鎖之大門進入屋內
    （無故侵入住宅部分未據告訴），翻尋1樓衣櫥，竊取屋內
    身分證、員山農會存款簿、印章得手後逃逸。
  與「阿強」、「阿猴」於94年11月3日上午9時30分許至下午
    5時許期間某時，結夥三人至宜蘭縣員山鄉○○路88之22號
    Ｆ○○住處，由「阿猴」在停放住處門前「阿強」等人之座
    車內把風，由「阿強」持前開兇器拔釘撬1支、一字起子1支
    撬毀大門門鎖，天○○、「阿強」共同進入屋內（無故侵入
    住宅部分未據告訴），翻尋1樓書櫃尋找值錢財物，竊取宜
    蘭縣宜蘭市信用合作社存款簿、空白支票50張得手後逃逸。
  與「阿強」、「阿猴」於94年11月3日上午9時30分許至下午
    1時許期間某時，結夥三人至宜蘭縣員山鄉○○路1之5號戌
    ○○住處，由「阿猴」在停放住處門前「阿強」等人之座車
    內把風，由「阿強」持前開兇器拔釘撬1支、一字起子1支撬
    毀大門門鎖，天○○、「阿強」共同進入屋內（無故侵入住
    宅部分未據告訴），翻尋1樓書櫃尋找值錢財物，竊取現金
    1,500元得手，嗣「阿強」、「阿猴」、天○○朋分贓款。
  與「阿強」、「阿猴」於94年11月3日上午9時30分許至下午
    3時30分許間某時，結夥三人至宜蘭縣員山鄉○○路268號玄
    ○○住處，由「阿猴」在停放住處門前「阿強」等人之座車
    內把風，天○○、「阿強」共同自未上鎖之大門進入屋內，
    而無故侵入住宅，翻掀2樓主臥房，「阿強」並持前開兇器
    拔釘撬1支、一字起子1支破壞衣櫥鎖頭，致不堪使用，竊取
    現金3,000元、金戒指10只、金項鍊4條、藝術劍1把、郵局
    存摺5本、彰化銀行存摺1本、印章1枚得手，嗣由「阿強」
    銷贓後，與「阿猴」、天○○朋分贓款。
  與「阿強」、「阿猴」於94年11月3日上午9時30分許至下午
    5時許期間某時，結夥三人至宜蘭縣員山鄉○○○路○段114
    號丑○○住處，由「阿猴」在停放住處門前「阿強」等人之
    座車內把風，由「阿強」持前開兇器拔釘撬1支、一字起子1
    支撬斷大門門鎖，天○○、「阿強」共同進入屋內（無故侵
    入住宅部分未據告訴），翻尋屋內2房間、房間內衣櫃及各
    式置物櫃尋找值錢財物，竊取金戒指72只、金項鍊3條、金
    手鍊4條、金牌3面、存摺2本得手，嗣由「阿強」銷贓後，
    與「阿猴」、天○○朋分贓款。
  與「阿強」、「阿猴」於94年11月3日下午2時許至下午4時
    許期間某時，結夥三人至宜蘭縣員山鄉○○路○段92巷27號
    己○○住處，由「阿猴」在停放住處門前「阿強」等人之座
    車內把風，由「阿強」持前開兇器拔釘撬1支、一字起子1支
    撬斷大門門鎖，天○○、「阿強」共同進入屋內（無故侵入
    住宅部分未據告訴），翻尋屋內2房間、房間內衣櫃及各式
    置物櫃，竊取現金530,000元（其中520,000元置於1樓房間
    ，10,000元置於2樓房間）、戒指6只、項鍊2條、手鍊2條、
    八卦墜子1只、第一銀行存摺1本、己○○女兒身分證、兒子
    刀具4支、領帶、手錶1只得手，嗣由「阿強」銷贓後，與「
    阿猴」、天○○朋分贓款。
  與「阿強」、「阿猴」於94年11月3日上午9時30分許至下午
    4時20分許期間某時，結夥三人至宜蘭縣員山鄉○○路83之1
    號甲○○住處，由「阿猴」在停放住處門前「阿強」等人之
    座車內把風，由「阿強」持前開兇器拔釘撬1支、一字起子1
    支撬斷大門門鎖，天○○、「阿強」共同進入屋內（無故侵
    入住宅部分未據告訴），竊取現金15,000元、項鍊1條、手
    鍊2條、羅紫紜身分證1張得手，嗣由「阿強」銷贓後，與「
    阿猴」、天○○朋分贓款。
  與「阿強」、「阿猴」於94年11月3日上午9時30分許至下午
    5時30分許期間某時，結夥三人至宜蘭縣員山鄉○○路83之6
    號酉○○住處，由「阿猴」在停放住處門前「阿強」等人之
    座車內把風，由「阿強」持前開兇器拔釘撬1支、一字起子1
    支撬毀後門門鎖，天○○、「阿強」共同進入屋內（無故侵
    入住宅部分未據告訴），竊取現金35,000元、印鑑證明1份
    、數位相機1台、台新銀行及中華商銀信用卡各1張、陳秀琴
    及張明川身分證各1張得手，嗣由「阿強」銷贓後，與「阿
    猴」、天○○朋分贓款。
  與「阿強」於94年11月21日上午9時30分許，共同至宜蘭縣
    礁溪鄉○○路45號之1Ｇ○住處，由「阿強」持前開兇器拔
    釘撬1支、一字起子1支撬毀電動大門門鎖後，2人進入屋內
    而未經許可侵入住宅，且持前開拔釘撬1支、一字起子1支將
    其中1房間內喇叭鎖安全設備毀壞丟棄於水溝內，致大門及
    房門不堪使用，復翻亂家內陳設，竊取黑色皮包內之現金
    90,000元、身分證及黃金、戒指3只、項鍊2條、翠玉黃金戒
    指、男戒1枚、玉手鐲1只、金手鐲3只、相機1台、DVD1台得
    手，嗣由「阿強」銷贓後，與天○○朋分贓款。
  與「阿強」於94年11月21日中午12時許至下午1時許間某時
    ，共同至宜蘭縣礁溪鄉○○○路168之10號卯○○住處，由
    「阿強」持客觀上足對人生命、身體構成危害之兇器鐵剪1
    支剪斷鐵窗安全設備後，2人進入屋內（無故侵入住宅部分
    未據告訴），竊取現金25,000元、玉鐲、金飾3兩、珍珠項
    鍊、耳環、胸針得手，嗣由「阿強」銷贓後，與天○○朋分
    贓款。
  與「阿強」於94年11月21日上午9時許至下午2時許，共同至
    宜蘭縣礁溪鄉○○路○段152號Ｅ○○住處，由「阿強」持客
    觀上足對人生命、身體構成危害之兇器鐵剪1支剪斷白鐵門
    上之鐵欄杆，復以前開兇器拔釘撬1支、一字起子1支毀壞第
    2道木門之喇叭鎖後，致白鐵門、木門均不堪使用，進入屋
    內而無故侵入住宅，再將屋內翻箱倒櫃，尋找值錢財物，竊
    取舊硬幣174枚、現金28,000元、金項鍊8條、金戒指7只、
    黃金手錶鏈1條、金元寶1只、黃金紀念幣36套、宜蘭縣礁溪
    鄉農會帳號為000-000-00000000-0之帳戶存摺1本及印章1枚
    得手，嗣由「阿強」銷贓後，與天○○朋分贓款。
  與「阿強」於94年11月21日上午7時許至下午2時許，共同至
    宜蘭縣礁溪鄉○○路34號巳○○住處，由「阿強」持客觀上
    足對人生命、身體構成危害惟不具殺傷力之兇器惟不具殺傷
    力內裝有鋼珠彈4顆之鋼珠槍1支，以鋼珠打破門窗計4發，
    復以前開兇器拔釘撬1支、一字起子1支毀壞玻璃白鐵門鎖後
    進入屋內（無故侵入住宅部分未據告訴），復毀壞1房間門
    上之喇叭鎖安全設備後，竊取支票1張、現金34,000元，農
    會及銀行存摺各1本，草繩式黃金項鍊1條得手，嗣由「阿強
    」銷贓後，與天○○朋分贓款。
  與「阿強」於94年11月21日下午2時30分許，共同至宜蘭縣
    礁溪鄉○○路○段73號Ｂ○○住處，先將座車停放於前開住
    處旁之空地，下車後天○○見鄰居辰○○○業已注意其舉動
    ，遂以：「我等下再來」等語，佯裝與該戶熟識作為掩護，
    復由「阿強」持前開兇器拔釘撬1支、一字起子1支撬壞大門
    、鋁門、紗門上之門鎖，進入屋內搜尋財物（無故侵入住宅
    部分未據告訴），將該處2樓翻遍後，竊取紀念郵票2、3本
    、紅寶石墜子、玉手鐲1只、舊銅板1包、舊鈔1疊、印章10
    幾枚、雞血石印章1顆、女兒存摺、印章等物，嗣由「阿強
    」銷贓後，與天○○朋分贓款。
二、天○○與「阿強」於竊取Ｅ○○前開位於宜蘭縣礁溪鄉農會
    帳號存摺及印章後，復基於偽造文書之犯意聯絡，持前開存
    摺及印章，於94年11月21日下午2時8分許，共同至宜蘭縣礁
    溪鄉○○路○段175之1號宜蘭縣礁溪鄉農會，由天○○立於
    農會門口為「阿強」把風，復由「阿強」入內填寫Ｅ○○名
    義，取領200,000元之取款憑條1紙，並盜用Ｅ○○之上開印
    章，於存戶簽章欄盜蓋「Ｅ○○」之印文而偽造取款憑條，
    嗣持以行使，使不知情之銀行行員陷於錯誤，如數交付上開
    金額予「阿強」，嗣並與天○○朋分贓款，足以生損害於宜
    蘭縣礁溪鄉農會、Ｅ○○。
三、案經Ｇ○、辛○○、玄○○、Ｅ○○、乙○○告訴暨宜蘭縣
    警察局宜蘭分局、羅東分局、礁溪分局報告臺灣宜蘭地方法
    院檢察署檢察官偵查起訴暨併案審理。
    理  由
一、訊據被告天○○固坦承前揭事實欄一、(一)至(七)、(九)至(十六)、(十八)
    至所指以無故侵入住宅方式而竊得被害人財物；事實欄一
    、(十七)所指以無故侵入住宅方式而竊盜未遂等犯行，亦坦承事
    實欄一、(一)至(四)、(六)至(七)、(九)至(十二)、(十四)至(十六)、(十八)至(十九)、至
    、至、至所指係分以一字起子、拔釘撬、鐵剪或
    以鋼珠槍彈等兇器毀壞門或安全設備之方式竊盜，且有關事
    實欄一、(十七)至所指係與「阿強」、「阿猴」結夥三人而犯
    之等情。惟辯護意旨以：被告並未竊得事實欄一、(八)所指被
    害人申○○住處之財物；且就事實欄一、(十四)、(十五)、(十七)、、
    、、、、所指犯行，被告於侵入被害人住宅竊取
    財物時，究有無使用器具破壞大門門鎖而入內，尚有查明之
    必要；另被告並未盜領事實欄二所指告訴人Ｅ○○於宜蘭縣
    礁溪鄉農會之存款200,000元。被告並辯稱：伊確實侵入被
    害人申○○之住處，但未竊取被害人申○○之財物；伊雖於
    94年11月21日下午2時8分許與「阿強」一同進入宜蘭縣礁溪
    鄉農會，但是「阿強」說要領自己的錢，伊不知係為盜領Ｅ
    ○○之存款云云。經查：
（一）被告就事實欄一、(一)至(七)、(九)至(十三)、(十六)、(十八)至、、
      至、所指之犯行全部自白不諱，核與被害人庚○○、
      寅○○、地○○○、亥○○、丁○○、Ａ○○、黃○○、
      宙○、癸○○、卯○○於警詢、偵查中；被害人丙○○、
      午○○、壬○○、宇○○、Ｆ○○、戌○○、丑○○、甲○○、酉○○；Ｃ○○、Ｄ○○、告訴人乙○○於警詢、
      偵查及本院審理時所證述之失竊情節大致相符。此外，並
      有扣案之一字起子1支、現場照片、0000000000號電話序
      號通聯紀錄可資佐證，被告此部分之犯行，事證明確，堪
      以認定。
（二）有關事實欄一、(八)所指被害人申○○之部分，被告於偵查
      中對被害人即證人申○○所述失竊物品之種類及數量未有
      爭執（參見同署95年度偵字第524號卷第41頁），且被告
      亦自承：伊與「阿強」均有進入被害人申○○之住處，所
      竊得之財物由「阿強」處理後，再由「阿強」分予被告等
      語（參見前卷第41頁），是被告辯稱並未竊得被害人申○○住處財物云云，不足採信，此部分之犯行，亦屬明確，
      並無疑義。
（三）有關事實欄一、(十四)所指被害人未○○、(十七)所指被害人戊○○、所指被害人己○○、告訴人Ｇ○、被害人Ｅ○○、被害人巳○○、Ｂ○○之部分，查渠等住處確實
      均遭銳器撬毀大門門鎖，被害人巳○○住處並遭鋼珠射擊
      4發，致玻璃毀損等情，業據被害人即證人未○○、戊○○、己○○、Ｅ○○、巳○○、Ｂ○○及告訴人即證人Ｇ
      ○於本院審理時證述綦詳（參見本院卷第156、158、161
      、163、168、170、250頁），是被告係以毀壞門扇及其他
      安全設備攜帶兇器之方式竊盜（被害人戊○○之部分未得
      逞）乙節，昭昭甚明。此外，並有告訴人Ｇ○業已領回失
      竊之戒指1枚及現金90,000元、告訴人Ｅ○○已領回之失
      竊舊幣174枚、被害人巳○○業已領回失竊之草繩式金項
      鍊1條因而書立之贓物認領保管單各1紙在卷可稽，被告此
      部分之犯行，亦堪認定。
（四）有關事實欄一、(十五)所指告訴人辛○○及事實欄一、所指
      告訴人玄○○之部分，辯護意旨雖以：渠等住處門並未上
      鎖應屬普通竊盜云云（參見本院卷第275頁）。惟告訴人
      即證人辛○○於本院審理時證稱，伊住處大門未上鎖未遭
      破壞，然其屋內2、3樓之房間門鎖遭撬毀等語（參見本院
      卷第174頁），則被告雖未毀壞大門竊盜，惟仍有持兇器
      破壞屋內2、3樓屬於安全設備之房間門鎖，是被告此部分
      仍構成毀壞安全設備攜帶兇器之加重竊盜犯行；另告訴人
      玄○○於本院審理時證稱：伊住處大門未上鎖、未遭破壞
      ，然其屋內衣櫥鎖頭業遭破壞等語（參見本院卷第166頁
      ），則被告雖未毀越門扇或其他安全設備之情形，然衣櫥
      內鎖頭必係曾遭銳器破壞，應可推知。再核被告自承於94
      年11月3日所犯之竊盜案件，均係由伊、「阿強」、「阿
      猴」結夥三人，由「阿強」持前開拔釘撬1支、一字起子1
      支負責破壞鎖頭等語（參見本院卷第16頁）。可徵縱被告
      未毀壞玄○○大門而入內，其必與「阿強」、「阿猴」結
      夥三人攜帶兇器而竊盜無疑，是被告此部分仍構成結夥三
      人以上攜帶兇器竊盜之加重竊盜犯行。
（五）再查，告訴人即證人Ｅ○○於本院審理時證稱：伊於94年
      11月21日下午2時許返家，發現其所有前開宜蘭縣礁溪鄉
      農會存摺及印章遭竊，於下午2時30分許致電農會時，農
      會人員即表示於下午2時8分時已遭領取200,000元，伊自
      農會監視錄影畫面中看到3人，其中1人在櫃台領錢，伊也
      有看到被告在畫面上，被告著紅色衣服站在門口等語（參
      見本院卷第156頁）。而被告於警詢中供稱：「（問：被
      害人Ｅ○○於94年11月21日下午2時15分發現家中遭竊，
      隨即其農會存款遭盜領20萬元，經調閱礁溪鄉農會監視錄
      影系統，有二名不明人士前去提領新台幣20萬元，是否為
      你本人？）是我本人無誤，另一人我不知道是誰。」、「
      我未領到錢，因農會小姐告訴我說該戶存款不足。」等語
      （參見宜蘭縣警察局宜蘭分局警蘭刑字第0940022201號警
      詢卷第4頁）；於偵查中供稱：「我在礁溪公共電話上撿
      到的一本存款簿，並夾一張已蓋好的取款條18萬元......
      小姐跟我說，存款不足不能領，我就出去把它丟到水溝裡
      去。」等語（參見同署94年度偵字第3316號卷第13頁）。
      於本院移審訊問時供稱：存摺是「阿強」拿出來的，去領
      時存款不足等語（參見本院卷第14頁）。可徵被告於94年
      11月21日下午2時8分許，曾與「阿強」至宜蘭縣礁溪鄉農
      會提領現金無誤。復核以被告與「阿強」甫竊盜Ｅ○○之
      存摺、印章得手即刻至農會提領現金，對照被告前揭警詢
      、偵查及本院調查時之供述，亦可見被告應明知「阿強」
      當時係為提領Ｅ○○之存款，則被告嗣後辯稱，伊不知「
      阿強」係為盜領Ｅ○○之存款云云洵屬無據，不足採信。
      雖被告復辯以，取款憑條非其書立云云，然衡以「阿強」
      每在竊盜得手後，必與參與竊盜之被告朋分贓款乙節以觀
      ，「阿強」自不可能獨吞Ｅ○○之存款，且「阿強」於提
      領Ｅ○○之存款時被告係立於農會門口，顯見當時被告係
      為「阿強」把風，雖被告並未親手書立該紙取款憑條，然
      其與「阿強」間就盜領Ｅ○○存款之部分，顯有犯意聯絡
      與行為分擔甚明，是被告此部分之犯行，誠屬無疑。
（六）綜上，被告前揭事實欄一、二所指犯行，均事證明確，犯
      行堪以認定，應依法論科。
二、核被告事實欄一、(一)、(二)、(三)、(四)、(六)、(七)、(九)、(十)、(十一)、
    (十二)、(十四)、(十六)、、、所為，係犯刑法第321條第1項第2
    、3款之毀壞門扇、安全設備攜帶兇器竊盜罪；事實欄一、
    (五)、(八)、(十三)所為，係犯刑法第320條第1項普通竊盜罪；事實
    欄一、(十五)、、所為，係犯刑法第321條第1項第2、3款之
    毀壞門扇、安全設備攜帶兇器竊盜罪、刑法第306條第1項無
    故侵入住宅罪；事實欄一、(十七)所為，係犯刑法第321條第1項
    第2、3、4款、第2項之結夥三人以上毀壞門扇、安全設備攜
    帶兇器竊盜未遂罪。事實欄一、(十九)、、、、、、
    所為，係犯刑法第321條第1項第2、3、4款之結夥三人以
    上毀壞門扇攜帶兇器竊盜罪；事實欄一、(二十)所為，係犯刑法
    第321條第1項第4款之結夥三人以上竊盜罪；事實欄一、
    所為，係犯刑法第321條第1項第4款結夥三人以上攜帶兇器
    竊盜罪、刑法第306條第1項無故侵入住宅罪、刑法第354條
    毀損罪；事實欄一(十八)所為，係犯刑法第321條第1項第2、3、
    4款第1項之結夥三人以上毀壞門扇攜帶兇器竊盜罪、第306
    條第1項無故侵入住宅罪；事實欄二所為，係犯刑法第216條
    及第210條之行使偽造私文書及刑法第339條第1項之詐欺取
    財罪。被告所為犯行，分別係與「阿強」或「阿強」、「阿
    猴」成年男子間有犯意聯絡及行為分擔，為共同正犯。被告
    盜用印章、盜蓋印文為偽造文書之部分行為，偽造私文書之
    低度行為應為行使之高度行為所吸收，均不另論罪。又先後
    多次竊盜、加重竊盜、加重竊盜未遂之犯行，時間緊接，罪
    名相同，顯係基於概括犯意反覆為之，應依連續犯論以情節
    最重、被害人損失甚鉅即竊取被害人己○○財物之結夥三人
    以上毀壞門扇攜帶兇器之加重竊盜1罪，並加重其刑。又其
    所犯上開無故侵入住宅罪、毀損罪、行使偽造私文書罪、詐
    欺取財罪與竊盜罪間，有方法目的之牽連關係，為牽連犯，
    爰依刑法第55條後段規定，從一重以結夥三人以上毀壞門扇
    攜帶兇器之加重竊盜罪處斷。另查，被告事實欄一、(十三)、(二十)
    所為，並未持兇器破壞Ｄ○○、Ｃ○○住處大門而竊盜，業
    如前述，起訴意旨分認屬毀壞門扇攜帶兇器之加重竊盜部分
    ，應屬誤認，應分論以普通竊盜罪、結夥三人以上竊盜罪。
    又被告事實欄一、所為，被告雖未毀壞大門以行竊玄○○
    財物，然被告與「阿強」、「阿猴」結夥三人攜帶兇器竊盜
    ，應屬加重竊盜罪，起訴意旨認屬普通竊盜罪，尚有誤會。
    且被告於94年11月3日所為之竊盜犯行，均係與「阿強」、
    「阿猴」結夥三人為之，是其事實欄一、(十七)至所為均有結
    夥三人以上之加重條件，起訴意旨漏未論及此部分。至被告
    事實欄一、(三)所為，被告雖未毀壞地○○○住處之大門，惟
    其攜帶屬於兇器之前開拔釘撬、一字起子各1支毀壞屬於安
    全設備之房間喇叭鎖，核其所為仍屬毀壞安全設備攜帶兇器
    竊盜罪，併辦意旨認屬普通竊盜罪，亦為誤會。再者，被告
    事實欄一、(八)所為，被告係自申○○住處後方3樓鐵皮屋進
    入屋內，併辦意旨雖認係屬踰越安全設備而進入屋內，惟鐵
    皮屋於社會通常觀念，應非屬防盜之設備，是此部分所為應
    屬普通竊盜罪。復以，事實欄一、(十六)所為，被告毀損癸○○
    住處附連於大門上之鎖頭，應屬大門之部分，核係毀壞大門
    ，而非毀壞安全設備，併辦意旨亦有誤認，以上均併爰予更
    正。公訴人雖僅就被告竊盜戊○○（未遂）、Ｇ○、Ｅ○○
    、巳○○、Ｃ○○、Ｆ○○、戌○○、玄○○、丑○○、己○○、甲○○、酉○○、乙○○、宇○○、丙○○、午○○
    、壬○○、未○○、Ｄ○○、辛○○、Ｂ○○財物之部分提
    起公訴，然檢察官就犯罪事實一部起訴者，其效力及於全部
    ，本件被告於上開時間外所犯竊盜罪部分，與起訴事實有連
    續犯之關係，已如前述，本院自應就屬於裁判上一罪之其餘
    犯行，即公訴人移送併辦被告竊盜庚○○、寅○○、地○○○、亥○○、丁○○、Ａ○○、黃○○、申○○、宙○、癸○○財物部分，一併加以裁判，附此敘明。有關本案查獲經
    過，依卷附宜蘭縣警察局宜蘭分局95年2月10日警蘭偵字第
    0950008091號函之說明：該分局係於94年11月21日下午9時
    許，由宜蘭縣警察局宜蘭分局員山分駐所員警，發現並查獲
    被告所駕駛車牌號碼1801-DZ號自小客車內有犯罪工具及金
    飾等物，復經被害人指認領回及被害人戊○○指認被告，另
    94年12月1日借提被告訊問後，是否涉及94年11月3日之多起
    竊案，而經被告坦承犯行，因而破獲。再依卷附宜蘭縣警察
    局羅東分局95年2月21日警羅偵字第0950009375號函之說明
    ：有關羅東鎮轄下被害人丙○○、午○○、壬○○、Ｄ○○
    、辛○○等6件失竊案件，該分局係依據被害人丙○○所失
    竊之行動電話之序號經調閱通聯紀錄後，查知使用人為被告
    ，且警方亦發現94年11月2日通話地點附近均有竊案發生且
    犯案手法相同，而於94年12月9日借訊被告後，被告始坦承
    犯行因而破獲。綜上，足徵被告坦承犯行前，有偵查犯罪權
    之機關或人員已有確切之依據，得為合理可疑被告犯罪，是
    被告本案並未符合自首要件，辯護人請求依自首規定，減輕
    被告之刑，難認有理。爰審酌被告不思正途賺取財物，竟因
    積欠債務而為多次竊盜犯行之犯罪動機、目的，所實施之犯
    罪手段屢為取得財物完全輕忽他人居家苦心維持之秩序、翻
    箱倒櫃，且造成被害人財物損失甚鉅，嚴重破壞社會治安，
    對於盜領告訴人Ｅ○○存款部分，飾詞否認犯行，未坦承全
    部犯行等一切情狀，量處如主文所示之刑，以示懲戒。扣案
    物品中之一字起子1支，為被告所有，並供犯罪所用；未扣
    案之拔釘撬1支、鐵剪1支、不具殺傷力之鋼珠槍1支、鋼珠4
    顆，為「阿強」所有，並供犯罪所用，且無法證明業已滅失
    ，已據被告供明在卷，爰依刑法第38條第1項第2款宣告沒收
    之。另扣案物品中之彈簧鐵棍1支、無線電對講機3台，耳機
    3具，尖嘴鉗1支、斜嘴鉗1支、鐵勾1支、手電筒1支、手套8
    只、開山刀1把、電池1個、一字起子1支（共查獲2支，惟其
    中1支屬犯罪工具，業如前述）、假髮2頂、木棍1支、瓦斯
    槍1支、瓦斯鋼瓶11瓶、玩具鋼珠手槍1支、鋼珠1 罐等物，
    起訴意旨雖請求宣告沒收，惟被告否認為供其犯罪所用之物
    ，亦無證據顯示確供被告犯罪之用，不予宣告沒收。又起訴
    意旨請求將被告在中華郵政股份有限公司三重忠孝路郵局帳
    戶內之犯罪所得665,863元，併予宣告沒收，惟並無證據證
    明該存款係因被告犯竊盜罪所得或銷贓所得之物，且刑法上
    沒收因犯罪所得之物，應指因犯罪行為直接所產生或取得特
    定之原物，故除法律規定得追徵價額或其他特別之規定外，
    因犯罪而取得之物，被害人仍保有所有權；變賣盜贓之物所
    得之價金，均非因犯罪直接所取得特定之物，自不得為沒收
    之對象，亦不予宣告沒收。
三、公訴意旨另略以（95年3月7日擴張起訴事實）：被告竊取乙○○所有之宜蘭縣宜蘭市農會存摺1本（帳號為00000000000
    000號）、印章1只後，與「阿強」復基於犯意聯絡，於94年
    11月3日持上開宜蘭市農會存摺及印章至宜蘭市農會，由被
    告填寫領取210,000元之取款憑條，並盜蓋乙○○之印文於
    上開取款憑條上，足以生損害於乙○○，因認被告此部分另
    涉犯刑法第216條、第210條行使偽造私文書罪及刑法第339
    條第1項之詐欺取財罪等語。訊據被告堅詞否認曾盜領被害
    人乙○○位於宜蘭縣宜蘭市農會前開存款，辯稱：沒有去盜
    領乙○○之存款，應該是「阿強」去領的等語。經查，告訴
    人即證人乙○○於本院審理時證稱，伊於94年11月3日上午
    11時許發現家中遭竊後即至農會辦理止付，惟迨至95年1月1
    1日才經農會通知仍遭盜領210,000元，伊至農會看過影帶盜
    領存款的人與在庭被告不同等語（參見本院卷第152、153頁
    ）；證人即宜蘭縣宜蘭市農會行員子○○於本院審理時證稱
    ：本件領款由伊核印，伊對當時提領的人沒有印象，沒有見
    過在庭被告等語（參見本院卷第224、225頁）。復經本院勘
    驗94年11月3日上午宜蘭縣宜蘭市農會錄影畫面，畫面中提
    領存款之男子，臉型較圓，非為被告本人，且被告未曾出現
    於農會內，此有本院勘驗筆錄在卷可稽（參見本院卷第223
    頁），則並無證據足以證明被告確有盜領告訴人乙○○於宜
    蘭縣宜蘭市農會之存款210,000元，此部分應屬犯罪不能證
    明，此部分本應為無罪之諭知，惟公訴人認此部分與前揭有
    罪部分有牽連犯之裁判上一罪關係，爰不另為無罪之諭知。
據上論斷，應依刑事訴訟法第299條第1項前段，刑法第28條、第
56條、第321條第1項第2、3、4款、第216條、第210條、第306條
第1項、第339條第1項、第354條、第55條、第38條第1項第2款，
罰金罰鍰提高標準條例第1條前段，判決如主文。
本案經檢察官陳嘉瑜到庭執行職務
中    華    民    國    95    年    6     月    22    日
                  刑事第四庭審判長法  官    林惠玲
                                  法  官    劉家祥
                                  法  官    郭淑珍
以上正本證明與原本無異。
如不服本判決應於收受本判決後10日內向本院提出上訴書狀，其
未敘述上訴理由者，並得於提起上訴後10日內向本院補提理由書
狀(均須按他造當事人之人數附繕本)「切勿逕送上級法院」。
                                  書記官    林秀麗
中    華    民    國    95    年    6     月    23    日
刑法第321條第1項
犯竊盜罪而有下列情形之一者，處六月以上、五年以下有期徒刑
：
一、於夜間侵入住宅或有人居住之建築物、船艦或隱匿其內而犯
    之者。
二、毀越門扇、牆垣或其他安全設備而犯之者。
三、攜帶兇器而犯之者。
四、結夥三人以上而犯之者。
五、乘火災、水災或其他災害之際而犯之者。
六、在車站或埠頭而犯之者。
前項之未遂犯罰之。
刑法第216條
行使第二百十條至第二百十五條之文書者，依偽造、變造文書或
登載不實事項或使登載不實事項之規定處斷。
刑法第210條
偽造、變造私文書，足以生損害於公眾或他人者，處五年以下有
期徒刑。
刑法第306條第1項
無故侵入他人住宅、建築物或附連圍繞之土地或船艦者，處一年
以下有期徒刑、拘役或三百元以下罰金。
刑法第339條第1項
意圖為自己或第三人不法之所有，以詐術使人將本人或第三人之
物交付者，處五年以下有期徒刑、拘役或科或併科一千元以下罰
金。
刑法第354條
毀棄、損壞前二條以外之他人之物或致令不堪用，足以生損害於
公眾或他人者，處二年以下有期徒刑、拘役或五百元以下罰金。


司法院資訊處製作；財團法人民間司法改革基金會備份。
